【裁判字號】    97,裁,2552
【裁判日期】    970430
【裁判案由】    證券交易法
【裁判全文】
最  高  行  政  法  院  裁  定
                                     97年度裁字第02552號
再 審原 告  甲○○
訴訟代理人  周德壎律師
再 審被 告  行政院金融監督管理委員會
代  表  人  乙○○
上列當事人間證券交易法事件，再審原告對於中華民國95年3月
16日本院95年度判字第342號判決，提起再審之訴，本院裁定如
下：
    主  文
再審之訴駁回。
再審訴訟費用由再審原告負擔。
    理  由
一、按再審原告提起再審之訴，應依行政訴訟法第277條第1項第
    4款表明再審理由，此為必須具備之程式。所謂表明再審理
    由，必須指明確定判決有如何合於法定再審事由之具體情事
    ，始為相當，倘僅泛言有何條款之再審事由，而無具體情事
    者，尚難謂已合法表明再審理由。如未表明再審理由，法院
    無庸命其補正。
二、本件再審原告主張本院95年度判字第342號確定判決（下稱
    原判決）有行政訴訟法第273條第1項第1款所定事由，對之
    提起再審之訴，其再審意旨略以：證券交易法第22條之2規
    定之立法目的，係課予公司內部人應事前揭露其轉讓「持股
    」之資訊，是證券交易法第22條之2規定對於未持有股票之
    出質人即無適用之餘地。本件系爭股票早已因設定質權而交
    付給訴外人中華商業銀行，再審原告未持有系爭股票，則原
    判決認定再審原告為系爭股票持有人，應依證券交易法第22
    條之2規定申報，有適用法規顯有錯誤之再審事由。況且，
    如將證券交易法第22條之2擴張解釋同時適用於出質人，於
    再審被告實際監督上，亦與其自己制定用以規範之表格扞格
    不入，益證再審被告擴張解釋證券交易法第22條之2之不當
    。再審被告未參酌、比較證券交易法第25條第4項、第22條
    之2與民法關於權利質權之整體規定，徒依行政命令強行解
    釋，有違依法行政原則云云。經核其再審訴訟所表明之再審
    理由，業經再審原告在本院提起上訴時提出主張，並經原判
    決論駁甚明，再審原告仍執陳詞而為主張，然對於原判決究
    有如何合於行政訴訟法第273條第1項第1款規定之具體情事
    ，則未據敘明，復未具體指明原判決所適用之法規與該案應
    適用之現行法規究有如何相違背，或與解釋、判例有所牴觸
    之情形，其泛指原判決有不適用法規之違法，難謂已合法表
    明再審事由，依上說明，其再審之訴不合法，應予駁回。
三、依行政訴訟法第278條第1項、第104條、民事訴訟法第95條
    、第78條，裁定如主文。
中    華    民    國    97    年    4     月    30    日
                    最高行政法院第六庭
                        審判長法官  林  茂  權
                              法官  鄭  小  康
                              法官  帥  嘉  寶
                              法官  黃  本  仁
                              法官  林  樹  埔
以  上  正  本  證  明  與  原  本  無  異
中    華    民    國    97    年    5     月    1     日
                              書記官  王  福  瀛


司法院資訊處製作；財團法人民間司法改革基金會備份。
